【裁判字號】    97,訴,2574
【裁判日期】    971113
【裁判案由】    搶奪等
【裁判全文】
臺灣板橋地方法院刑事判決              97年度訴字第2574號
公  訴  人  臺灣板橋地方法院檢察署檢察官
被      告  辛○○
                    （現羈押於臺灣臺北看守所）
被      告  庚○○
                    （現羈押於臺灣臺北看守所）
上列被告因搶奪等案件，經檢察官提起公訴（97年度偵字第1283
0號、第14191號），本院判決如下：
    主  文
辛○○共同竊盜，累犯，處有期徒刑參月；又共同竊盜，累犯，
處有期徒刑參月；又共同竊盜，累犯，處有期徒刑參月；又共同
意圖為自己不法之所有，而搶奪他人之動產，累犯，處有期徒刑
柒月；又共同竊盜，累犯，處有期徒刑參月；又共同意圖為自己
不法之所有，而搶奪他人之動產，累犯，處有期徒刑柒月；又意
圖為自己不法之所有，而搶奪他人之動產，累犯，處有期徒刑柒
月；又竊盜，累犯，處有期徒刑參月；又意圖為自己不法之所有
，而搶奪他人之動產，累犯，處有期徒刑柒月；又竊盜，累犯，
處有期徒刑參月；又意圖為自己不法之所有，而搶奪他人之動產
，累犯，處有期徒刑柒月。應執行有期徒刑參年貳月。
庚○○共同竊盜，處有期徒刑貳月；又共同竊盜，處有期徒刑貳
月；又共同竊盜，處有期徒刑貳月；又共同意圖為自己不法之所
有，而搶奪他人之動產，處有期徒刑陸月；又共同竊盜，處有期
徒刑貳月；又共同意圖為自己不法之所有，而搶奪他人之動產，
處有期徒刑陸月。應執行有期徒刑壹年陸月。
    事  實
一、辛○○前曾於民國95年間因竊盜、搶奪案件，經臺灣板橋地
    方法院（下稱本院）95年度訴字第3594號各判處有期徒刑4
    月、1 年6 月，應執行有期徒刑1 年8 月確定；再於95年間
    因違反毒品危害防制條例案件，經本院96年度訴字第251 號
    判處有期徒刑7 月確定，其後上開3 罪經減刑及合併定應執
    行有期徒刑1 年1 月，甫於96年12月16日縮刑期滿執行完畢
    ，猶不知悔改，復先後與庚○○共同或單獨為以下竊盜、搶
    奪之行為：
（一）辛○○與庚○○基於意圖為自己不法所有之犯意聯絡，於
      97 年3月21日上午5 時許，在臺北縣樹林市○○街32號前
      ，由辛○○以自備之機車鑰匙1 支（未扣案）插入電門發
      動引擎，而庚○○負責在旁把風之方式，共同竊取癸○○
      所有車號J9K- 377號重型機車1 部，得手後為代步工具使
      用，惟因上開所竊得車號J9K-377 號重型機車油料耗盡，
      其2 人復另行基於意圖為自己不法所有之犯意聯絡，於同
      日上午6 時30分許，在臺北縣板橋市○○路239 號1 樓前
      ，以上開相同之行為分擔方式，共同竊取丑○○所有車號
      GBK-31 3號重型機車1 部，得手後供代步使用，嗣因上開
      所竊得之車號GBK-313 號重型機車經騎乘後亦油料殆盡，
      其2 人再行基於意圖為自己不法所有之犯意聯絡，於同日
      上午7 時許，在臺北縣板橋市○○路○ 段105 巷1 弄口，
      以上開相同之行為分擔模式，共同竊取壬○○所有停放該
      處之車號碼HW8-312 號重型機車1 部，作為代步使用。其
      後，辛○○及庚○○另基於意圖為自己不法所有之犯意聯
      絡，於同日上午7 時20分許，由庚○○騎乘上開竊得之車
      號HW8-312 號重型機車，其上搭載辛○○行經臺北縣板橋
      市○○街70號前之時，見寅○○隻身行走於路旁，乃趁其
      不及防備之際，由辛○○以徒手施不法腕力之方式，共同
      搶奪寅○○揹於右手之黑色手提包1 個（內有新臺幣《下
      同》3,500 元、國民身分證、國民健康保險卡各1 張、台
      新銀行信用卡3 張、中國信託銀行信用卡2 張、安泰銀行
      信用卡、華僑銀行信用卡各1 張、國泰世華銀行信用卡2
      張、彰化銀行提款卡、富邦銀行提款卡、萬泰銀行提款卡
      、郵局提款卡各1 張及BenQ牌行動電話1 支等物），得手
      後隨即由庚○○騎乘上開機車搭載辛○○迅速逃逸無蹤。
（二）辛○○與庚○○復基於意圖為自己不法所有之犯意聯絡，
      於97年4 月6 日下午1 時40分許，在臺北縣樹林市○○路
      19號前，由辛○○以自備之機車鑰匙插入電門發動引擎，
      庚○○則負責在旁把風之方式，共同竊取子○○所有車號
      PNQ-805 號重型機車1 部，得手後供代步工具使用；其後
      該2 人另基於意圖為自己不法所有之犯意聯絡，於同日下
      午2 時53分許，由庚○○騎乘上開所竊得之車號PNQ- 805
      號重型機車，其上搭載辛○○行經臺北縣板橋市○○路18
      巷1 號前時，見卯○○隻身行走於路旁，乃趁其不及防備
      之際，由辛○○以徒手施不法腕力之方式，共同搶奪卯○○右手持有之LV咖啡色手提皮包1 個（內有3,000 元、國
      民身分證、國民健康保險卡各1 張、國泰世華銀行信用卡
      1 張、板信銀行提款卡1 張、Opera Mini廠牌及Sony Eri
      csson 廠牌之行動電話各1 支、LV咖啡色錢包1 個），得
      手後旋即由庚○○騎乘上開機車搭載辛○○迅速逃離現場
      。
（三）辛○○意圖為自己不法之所有，於97年4 月10日下午2時
      45分許，騎乘車號HT7-568 號重型機車，行經臺北縣土城
      市○○路○ 段143 巷21號前，見乙○○隻身行走於路旁，
      乃趁乙○○不及防備之際，以徒手施不法腕力之方式，自
      左後方搶奪其手提之黑色手提袋1 個（內有5,000 元、國
      民身分證、汽車駕駛執照、行車執照及國民健康保險卡各
      1 張），得手後逃逸無蹤。
（四）辛○○意圖為自己不法之所有，於97年4 月12日下午4時
      12分許，在臺北縣新莊市○○○路229 巷2 號旁，以自備
      之機車鑰匙1支插入電門發動引擎之方式，竊取丁○○所
      使用之車號LH7-163 號重型機車1 部，得手後作為交通工
      具使用，並另基於意圖為自己不法所有之犯意，於同日晚
      間7 時6 分許，騎乘上開竊得之車號LH7-16 3號重型機車
      ，其上搭載不知情之女友己○○（其涉犯收受贓物罪部分
      ，已由本院另行審結）行經臺北縣樹林市○○街61巷30弄
      口之時，由辛○○騎乘機車趨近步行於路旁之丙○○○背
      後，隨即趁其未及防備之際，以徒手施不法腕力之方式，
      搶奪丙○○○持於右手之藍色皮包1個（內有4,500元、國
      民身分證、國民健康保險卡各1張、遠東銀行信用卡1張及
      Samsung廠牌之行動電話1支），得手後旋即騎乘上開機車
      逃逸無蹤。
（五）辛○○意圖為自己不法之所有，於97年4 月14日晚間6 時
      32分許，在臺北縣新莊市○○○路468 巷2 號前，以自備
      之機車鑰匙插入電門發動引擎之方式，竊取甲○○所有之
      車號NW2-716 號重型機車1 部，作為代步使用，並隨即於
      於同年4 月15日日下午1 時19分許，另基於意圖為自己不
      法所有之犯意，由辛○○騎乘上開竊得之車號NW2-716 號
      重型機車，其上搭載不知情之己○○，行經臺北縣樹林市
      ○○路與保安街1 段路口時，由辛○○騎乘機車趨近步至
      該處之戊○○背後，趁其未及防備之際，以徒手施不法腕
      力之方式，自戊○○左後方搶奪其拿於左手之黑色皮包1
      個（內有現金1,200 元、日盛銀行提款卡1 張、郵局之提
      款卡1 張及存摺1 本、Motorola廠牌之行動電話1 支、鑰
      匙1 串）。
（六）嗣經警方據報後調閱相關現場監視器錄影畫面，於97 年4
      月19日下午4 時許，在臺北縣樹林市○○路○ 段108 巷之
      遊戲阜網咖店中查獲辛○○及其女友己○○，並起獲上開
      失竊之車號NW2-716 號重型機車，以及另於同年5 月2 日
      晚間10時許，為警持搜索票至臺北縣樹林市○○街2 巷11
      號7 樓查獲庚○○（其所涉犯施用毒品罪嫌部分，由檢察
      官另行偵辦），始循線查悉上情。
二、案經臺北縣政府警察局樹林分局、海山分局報告臺灣板橋地
    方法院檢察署檢察官偵查起訴。
    理  由
一、上開犯罪事實，業經被告辛○○、庚○○於本院審理時坦承
    不諱，核與被害人癸○○、丑○○、壬○○、寅○○、子○○、卯○○、乙○○、丙○○○、甲○○、戊○○、告訴人
    丁○○分別於警詢時及偵查中所指證財物失竊、遭搶奪之情
    節大致相符，並有贓物認領保管單、現場暨監視錄影帶翻拍
    照片等附卷可資為憑，是以本件事證明確，被告2 人上開竊
    盜及搶奪之犯行均堪以認定，應依法論科。
二、核被告辛○○、庚○○所為，均係犯刑法第320 條第1 項之
    竊盜罪及同法第325 條第1 項之搶奪罪。其2 人間就事實欄
    一、（一）、（二）部分之竊盜及搶奪之犯行，有犯意聯絡
    及行為分擔，均為共同正犯。又被告辛○○就上開先後6 次
    竊盜及5 次搶奪之犯行，以及被告庚○○就上開先後4 次竊
    盜及2 次搶奪之犯行，犯意各別，行為互異，應予分論併罰
    之。另被告辛○○前曾於95年間因竊盜、搶奪案件，經本院
    95年度訴字第3594號各判處有期徒刑4 月、1 年6 月，應執
    行有期徒刑1 年8 月確定；復於95年間因違反毒品危害防制
    條例案件，經本院96年度訴字第251 號判處有期徒刑7 月確
    定，其後上開3 罪經減刑及合併定應執行有期徒刑1 年1 月
    ，甫於96年12月16日縮刑期滿執行完畢一節，有臺灣高等法
    院被告前案紀錄表1 份在卷足憑，其於5 年以內再故意犯本
    件有期徒刑以上之11罪，均為累犯，應各依刑法第47條第1
    項規定加重其刑。爰審酌被告辛○○前有多次搶奪、毒品及
    竊盜等前科紀錄，素行不佳，且於本件與被告庚○○一再以
    相同之手法犯下竊盜及搶奪案，不僅足見其絲毫未有以正當
    工作獲取財物之心，亦嚴重戕害公共秩序及社會治安，惡性
    不輕，復參酌其犯罪之動機、目的、手段、對被害人所造成
    損害之程度以及其2 人嗣於本院審理時已願據實坦承犯行，
    犯後態度尚稱良好，頗具悔意等一切情狀，各量處如主文所
    示之刑，並分別定其應執行之刑，以示懲儆。至檢察官起訴
    書雖對被告辛○○、庚○○各具體求刑有期徒刑8 年、3 年
    ，則似嫌過重，容有未洽，併此敘明。
三、末按「除被告所犯為死刑、無期徒刑、最輕本刑為 3年以上
    有期徒刑之罪或高等法院管轄第1審案件者外，於前條第1項
    程序進行中，被告先就被訴事實為有罪之陳述時，審判長得
    告知被告簡式審判程序之旨，並聽取當事人、代理人、辯護
    人及輔佐人之意見後，裁定進行簡式審判程序。」刑事訴訟
    法第273 條之1 第1 項定有明文。查本件被告辛○○、庚○○所犯上開刑法第320 條第1 項、第325 條第1 項之 罪，
    其法定刑均非最輕本刑為3 年以上有期徒刑之罪，且被告2
    人於本院97年10月30日準備程序進行中，復就被訴之事實為
    有罪之陳述，經告知被告簡式審判程序之旨，被告2 人及公
    訴人對於本件改依簡式審判程序審理亦均表示同意，是本院
    即依前揭刑事訴訟法規定，裁定本件進行簡式審判程序，附
    此敘明。
據上論斷，應依刑事訴訟法第273條之1第1項、第299條第 1項前
段，刑法第320 條第1 項、第325 條第1 項、第28條、第47 條
第1 項、第51條第5 款，刑法施行法第1 條之1 ，判決如主文。
本案經檢察官黃明絹到庭執行職務。
中    華    民    國    97    年    11    月    13    日
                  刑事第二十庭
                            法    官    楊  仲  農
上列正本證明與原本無異。
如對本判決不服，應於送達後10日內，向本院提出上訴狀（應抄
附繕本）告訴人或被害人如對於本判決不服者，應具備理由請求
檢察官上訴，其上訴期間之計算係以檢察官收受判決正本之日期
為準。
                            書 記 官    陳  香  君
中    華    民    國    97    年    11    月    14    日
附錄本判決論罪之法律條文：
中華民國刑法第320條
意圖為自己或第三人不法之所有，而竊取他人之動產者，為竊盜
罪，處5 年以下有期徒刑、拘役或5 百元以下罰金。
意圖為自己或第三人不法之利益，而竊佔他人之不動產者，依前
項之規定處斷。
前二項之未遂犯罰之。
中華民國刑法第325條：
意圖為自己或第三人不法之所有，而搶奪他人之動產者，處六月
以上五年以下有期徒刑。
因而致人於死者，處無期徒刑或七年以上有期徒刑，致重傷者，
處三年以上十年以下有期徒刑。
第一項之未遂犯罰之。


司法院資訊處製作；財團法人民間司法改革基金會備份。
